# 债转股

提问人：chengangcpa 时间：2011-12-08 19:21:58
因企业间借款形成的债权，按《公司债权转股权登记管理办法》 能否进行债转股？

回答人：chenyiwei
根据 57 号令，“公司经营中债权人与公司之间产生的合同之债转为公司股权，债权人已经履行债权所对应的合同义务，且不违反法律、行政法规、国务院决定或者公司章程的禁止性规定”。由于企业之间的直接资金拆借违反相关金融法规，所以我理解不能作为转股债权。如果签订了规范的委托贷款合同的，应可转股。

提问人：chengangcpa 时间：2011-12-09 11:21:30
企业关联的个人借给企业的，能否债转股

回答人：chenyiwei
按上述规定判断，必要时可由律师出具法律意见。